---
title: "COVID-19 Impfungsdaten des RKI"
output: 
  html_document:
    theme: yeti
---



<!-- # ```{r} -->
```{r setup, include=FALSE}
# library(vaccc19de)
library(tidyverse)
library(highcharter)
library(emojifont)

knitr::opts_chunk$set(echo = F, message = F, warning = F)


source("../R/utils.R")

frie_dat <- read_csv("https://raw.githubusercontent.com/friep/vaccc19de_rki_data/main/data/cumulative_time_series.csv")

rki_dat <- dir("../data/", full.names = T) %>% 
  keep(~str_detect(.x, "csv")) %>% 
  purrr::map_dfr(read_csv) %>% 
  bind_rows(frie_dat) %>% 
  distinct(ts_datenstand, bundesland, .keep_all = T) %>% 
  mutate(day = lubridate::as_date(ts_datenstand)) 

pop_dat <- readRDS("../data/pop_dat.RDS")

rki_dat <- rki_dat %>% 
  left_join(pop_dat) %>% 
  mutate(prozent_geimpft = impfungen_kumulativ/insgesamt*100)


de_dat <- rki_dat %>% 
  group_by(day) %>% 
  summarise(impfungen_kumulativ = sum(impfungen_kumulativ),
            insgesamt = sum(insgesamt)) %>% 
  mutate(prozent_geimpft = impfungen_kumulativ/insgesamt*100) %>% 
  mutate(bundesland = "Deutschland")
  
bundesland_colors <- c(colorspace::qualitative_hcl(16, palette = "Dark 3", rev = T), "#000000")

rki_dat <- rki_dat %>% 
  bind_rows(de_dat)

rki_dat <- rki_dat %>% 
  distinct(bundesland) %>% 
  mutate(colors = bundesland_colors) %>% 
  right_join(rki_dat) %>% 
  mutate(prozent_geimpft_label = round(prozent_geimpft, 2)) %>% 
  mutate(impfungen_kumulativ_label = scales::label_number()(impfungen_kumulativ) %>% str_remove_all("\\.0"))

saveRDS(rki_dat, file = "../data/rki_dat.RDS")


rki_dat <- rki_dat %>% 
  filter(bundesland != "Deutschland")

latest_dat <- rki_dat %>% 
  dplyr::filter(day==max(day))

prelatest_dat <- rki_dat %>% 
  dplyr::filter(day<max(day)) %>% 
  dplyr::filter(day==max(day))
```



Ziel dieses [Dashboards](https://favstats.github.io/vaccc19de_dashboard/) ist es den Fortschritt von COVID-19 Impfungen in Deutschland zu dokumentieren und visualisieren. 

Die Impfungsdaten werden täglich vom Robert-Koch-Institut (RKI) [auf dieser Seite](https://www.rki.de/DE/Content/InfAZ/N/Neuartiges_Coronavirus/Daten/Impfquoten-Tab.html) bereitgestellt. Die hier dargestellten Daten wurden mit Hilfe des R packages [vaccc19de](https://github.com/friep/vaccc19de) aufbereitet und können [hier](https://github.com/friep/vaccc19de_rki_data) heruntergeladen werden.

Bevölkerungsdaten für die Bundesländer stammen vom [Statistischen Bundesamt](https://www.destatis.de/DE/Themen/Gesellschaft-Umwelt/Bevoelkerung/Bevoelkerungsstand/Tabellen/bevoelkerung-nichtdeutsch-laender.html).



Autor: [Fabio Votta](https://github.com/favstats)

<center>

<br>

```{r, out.width="100%", fig.align="center", out.height="5%", fig.height=1}


geimpft_lasttime <- prelatest_dat %>% 
  summarize(impfungen_kumulativ = sum(impfungen_kumulativ)) %>% pull(impfungen_kumulativ)

latest_day <- unique(prelatest_dat$day)

geimpft <- latest_dat %>% 
  summarize(impfungen_kumulativ = sum(impfungen_kumulativ)) %>% pull(impfungen_kumulativ)

geimpft_lasttime <- geimpft-geimpft_lasttime

pop <- latest_dat %>% 
  summarize(insgesamt = sum(insgesamt)) %>% pull(insgesamt)

prozent <- paste0(round(geimpft/pop*100, 2), "%")
prozent_lasttime <- paste0("+", round((geimpft_lasttime)/geimpft*100, 2), "%")

geimpft <- scales::label_number()(geimpft)
geimpft_lasttime <- scales::label_number()(geimpft_lasttime) %>% paste0("+", .)



df <- data.frame(
    x = rep(0, 4),
    y = rep(4.5, 4),
    h = rep(2.25, 2),
    w = rep(8.25, 2),
    value = c(geimpft,
             prozent, 
             geimpft_lasttime,
             prozent_lasttime),
    info = c("Anzahl der Impfungen",
             "Prozent der Bevölkerung geimpft",
             glue::glue("Zusätzliche Impfungen (seit {latest_day})"),
             glue::glue("Prozent Wachstum (seit {latest_day})")),
    shape = c(fontawesome("fa-users"),
              fontawesome("fa-percent"),
              fontawesome("fa-plus"),
              fontawesome("fa-line-chart")),
    font_family = c(rep("fontawesome-webfont", 4)),
    color = factor(1:4)
)

colors <- colorspace::qualitative_hcl(palette = "Dark 3", 6)

infobox1 <- df %>% 
  slice(1:2) %>% 
  ggplot(aes(x, y, height = h, width = w, label = info)) +
    geom_tile(aes(fill = color)) +
    geom_text(color = "white", fontface = "bold", size = 20,
              aes(label = value, x = x - 3.9, y = y + 0.5), hjust = 0) +
    geom_text(color = "white", fontface = "bold", size = 6,
              aes(label = info, x = x - 3.9, y = y - 0.75), hjust = 0) +
    coord_fixed() +
    scale_fill_manual(values = colors[c(1,5)]) +
    geom_text(size = 30, aes(label = shape, family = font_family,
                             x = x + 3, y = y + 0.1), alpha = 0.25) +
    theme_void() +
    guides(fill = FALSE) +
  facet_wrap(~info, ncol = 2)  + 
theme(
  panel.background = element_rect(fill = "transparent", color = NA), # bg of the panel
  plot.background = element_rect(fill = "transparent", color = NA),
  strip.background = element_blank(),
  strip.text.x = element_blank()
)

ggsave(filename = "../img/infobox1.png", plot = infobox1, 
       height = 1, width = 5,  bg = "transparent")

infobox2 <-df %>% 
  slice(3:4) %>% 
  mutate(info = fct_relevel(info, glue::glue("Zusätzliche Impfungen (seit {latest_day})"), 
                            glue::glue("Prozent Wachstum Impfungen (seit {latest_day})"))) %>% 
  ggplot(aes(x, y, height = h, width = w, label = info)) +
    geom_tile(aes(fill = color)) +
    geom_text(color = "white", fontface = "bold", size = 20,
              aes(label = value, x = x - 3.9, y = y + 0.5), hjust = 0) +
    geom_text(color = "white", fontface = "bold", size = 6,
              aes(label = info, x = x - 3.9, y = y - 0.75), hjust = 0) +
    coord_fixed() +
    scale_fill_manual(values = colors[3:4]) +
    geom_text(size = 30, aes(label = shape, family = font_family,
                             x = x + 3, y = y + 0.1), alpha = 0.25) +
    theme_void() +
    guides(fill = FALSE) +
    facet_wrap(~info, ncol = 2)  + 
    theme(
      panel.background = element_rect(fill = "transparent", color = NA), # bg of the panel
      plot.background = element_rect(fill = "transparent", color = NA),
      strip.background = element_blank(),
      strip.text.x = element_blank()
    )

ggsave(filename = "../img/infobox2.png", plot = infobox2, 
       height = 1, width = 5,  bg = "transparent")

infobox1
infobox2
```


Letzte Datenaktualisierung: `r Sys.time()`

</center>

