---
title: "COVID-19 Impfungsdaten des RKI"
output: 
  html_document:
    theme: yeti
---



<!-- # ```{r} -->
```{r setup, include=FALSE}
# library(vaccc19de)
library(tidyverse)
library(highcharter)
library(emojifont)
library(downloadthis)

knitr::opts_chunk$set(echo = F, message = F, warning = F)


source("../../R/utils.R")

rki_dat <- readRDS("../../data/rki_dat.RDS")

de_dat <- rki_dat %>% 
  filter(bundesland == "Deutschland")

rki_dat <- rki_dat %>% 
  filter(bundesland != "Deutschland")

latest_dat <- rki_dat %>% 
  dplyr::filter(day==max(day))

prelatest_dat <- rki_dat %>% 
  dplyr::filter(day<max(day)) %>% 
  dplyr::filter(day==max(day))
```



Ziel dieses [Dashboards](https://favstats.github.io/vaccc19de_dashboard/) ist es den Fortschritt von COVID-19 Impfungen in Deutschland zu dokumentieren und visualisieren. 

Die Impfungsdaten werden täglich vom Robert-Koch-Institut (RKI) [auf dieser Seite](https://www.rki.de/DE/Content/InfAZ/N/Neuartiges_Coronavirus/Daten/Impfquoten-Tab.html) bereitgestellt. Die hier dargestellten Daten wurden mit Hilfe des R packages [vaccc19de](https://github.com/friep/vaccc19de) aufbereitet.

Bevölkerungsdaten für die Bundesländer stammen vom [Statistischen Bundesamt](https://www.destatis.de/DE/Themen/Gesellschaft-Umwelt/Bevoelkerung/Bevoelkerungsstand/Tabellen/bevoelkerung-nichtdeutsch-laender.html).

> Hinweis: Das RKI unterscheidet in seinen Daten (noch) nicht zwischen erster und zweiter Impfung. 


<center>


```{r infobox, fig.align="center", fig.height=1, out.width="100%"}


geimpft_lasttime <- prelatest_dat %>% 
  summarize(impfungen_kumulativ = sum(impfungen_kumulativ)) %>% pull(impfungen_kumulativ)

geimpft <- latest_dat %>% 
  summarize(impfungen_kumulativ = sum(impfungen_kumulativ)) %>% pull(impfungen_kumulativ)

latest_day <- unique(prelatest_dat$day) %>% format.Date("%d.%m.%Y")
current_day <- unique(latest_dat$day) %>% format.Date("%d.%m.%Y")

# cat(current_day, file = "../last_update.txt")
# cat(current_day, file = "../current.txt")

geimpft <- latest_dat %>% 
  summarize(impfungen_kumulativ = sum(impfungen_kumulativ)) %>% pull(impfungen_kumulativ)

geimpft_lasttime <- geimpft-geimpft_lasttime

pop <- latest_dat %>% 
  summarize(insgesamt = sum(insgesamt)) %>% pull(insgesamt)

geimpft_pro_100 <- specify_decimal(geimpft/pop*100, 2)
prozent_lasttime <- paste0("+", specify_decimal((geimpft_lasttime)/geimpft*100, 2), "%")

geimpft <- scales::label_number()(geimpft)
geimpft_lasttime <- scales::label_number()(geimpft_lasttime) %>% paste0("+", .)


df <- data.frame(
    x = rep(0, 4),
    y = rep(4.5, 4),
    h = rep(2.25, 2),
    w = rep(8.25, 2),
    value = c(geimpft,
             geimpft_pro_100, 
             geimpft_lasttime,
             prozent_lasttime),
    info = c("Anzahl der Impfungen",
             "Impfdosen pro 100 Einwohner",
             glue::glue("Zusätzliche Impfungen (seit {latest_day})"),
             glue::glue("Prozent Wachstum (seit {latest_day})")),
    shape = c(fontawesome("fa-users"),
              fontawesome("fa-user-circle-o"),
              fontawesome("fa-plus"),
              fontawesome("fa-line-chart")),
    font_family = c(rep("fontawesome-webfont", 4)),
    color = factor(1:4)
)

colors <- colorspace::qualitative_hcl(palette = "Dark 3", 6)

infobox1 <- df %>% 
  slice(1:2) %>% 
  ggplot(aes(x, y, height = h, width = w, label = info)) +
    geom_tile(aes(fill = color)) +
    geom_text(color = "white", fontface = "bold", size = 10,
              aes(label = value, x = x - 3.9, y = y + 0.5), hjust = 0) +
    geom_text(color = "white", fontface = "bold", size = 3,
              aes(label = info, x = x - 3.9, y = y - 0.75), hjust = 0) +
    coord_fixed() +
    scale_fill_manual(values = colors[c(1,5)]) +
    geom_text(size = 10, aes(label = shape, family = font_family,
                             x = x + 3, y = y + 0.1), alpha = 0.25) +
    theme_void() +
    guides(fill = FALSE) +
  facet_wrap(~info, ncol = 2)  + 
theme(
  panel.background = element_rect(fill = "transparent", color = NA), # bg of the panel
  plot.background = element_rect(fill = "transparent", color = NA),
  strip.background = element_blank(),
  strip.text.x = element_blank()
)



infobox2 <-df %>% 
  slice(3:4) %>% 
  mutate(info = fct_relevel(info,
                            glue::glue("Zusätzliche Impfungen (seit {latest_day})"),
                            glue::glue("Prozent Wachstum (seit {latest_day})"))) %>% 
  ggplot(aes(x, y, height = h, width = w, label = info)) +
    geom_tile(aes(fill = color)) +
    geom_text(color = "white", fontface = "bold", size = 10,
              aes(label = value, x = x - 3.9, y = y + 0.5), hjust = 0) +
    geom_text(color = "white", fontface = "bold", size = 3,
              aes(label = info, x = x - 3.9, y = y - 0.75), hjust = 0) +
    coord_fixed() +
    scale_fill_manual(values = colors[c(3,4)]) +
    geom_text(size = 10, aes(label = shape, family = font_family,
                             x = x + 3, y = y + 0.1), alpha = 0.25) +
    theme_void() +
    guides(fill = FALSE) +
    facet_wrap(~info, ncol = 2)  + 
    theme(
      panel.background = element_rect(fill = "transparent", color = NA), # bg of the panel
      plot.background = element_rect(fill = "transparent", color = NA),
      strip.background = element_blank(),
      strip.text.x = element_blank()
    )


infobox1
infobox2


```



```{r}
ggsave(filename = "../../img/infobox1_de.png", plot = infobox1,
       height = 1,  bg = "transparent")
ggsave(filename = "../../img/infobox2_de.png", plot = infobox2,
       height = 1,  bg = "transparent")
```


```{r}
datenstand <- unique(latest_dat$ts_datenstand) %>% 
  format("%d.%m.%Y %H:%M:%S")
```


*Letzter Datenstand: `r datenstand`*

**Aktuelle Anmerkungen:**

```{r, results = "asis"}
notes_dat <- latest_dat %>% 
  drop_na(notes)


if(nrow(notes_dat)!=0){
  notes_dat %>% 
    mutate(notes = ifelse(stringi::stri_startswith_fixed(notes, "("),
                          str_remove(notes, "\\("),
                          notes),
           notes = ifelse(stringi::stri_endswith_fixed(notes, ")") ,
                          str_sub(notes, 1, str_length(notes)-1),
                          notes),
           notes = ifelse(!stringi::stri_endswith_fixed(notes, "\\.") ,
                          paste0(notes, "."),
                          notes)) %>% 
    mutate(note_display = glue::glue("{bundesland}: *{notes}*")) %>% 
    pull(note_display) %>% 
    paste0(collapse = "\n\n")  %>% 
    cat()
} else {
  cat("*Keine Anmerkungen.*")
}


```


```{r, results = 'hide'}
gg_bv <- de_dat %>% 
  ggplot(aes(day, impfungen_kumulativ)) +
  geom_line() +
  geom_point() +
  theme_minimal() +
  scale_y_continuous(limits = c(0, NA), labels = scales::label_number()) +
  labs(y = "Anzahl Impfungen (kumulativ)\n",
       x = '\nDatum (täglich)', 
       title = "Anzahl der verabreichten COVID-19 Impfdosen\n",
       caption = "\nQuelle: Robert-Koch Institut.") +
  theme(plot.title = element_text(size = 15, hjust = 0.5))

gg_prz <- de_dat %>% 
  ggplot(aes(day, prozent_geimpft)) +
  geom_line() +
  geom_point() +
  theme_minimal() +
  scale_y_continuous(limits = c(0, NA)) +
  labs(y = "Impfdosen pro 100 Einwohner\n",
       x = '\nDatum (täglich)', 
       title = "Impfdosen verabreicht pro 100 Einwohner\n",
       caption = "\nQuelle: Robert-Koch Institut.") +
  theme(plot.title = element_text(size = 15, hjust = 0.5))


ggsave(filename = "../../img/prozent-zeit_de.png", plot = gg_prz,
       width = 8, height = 6)

ggsave(filename = "../../img/total-zeit_de.png", plot = gg_bv,
       width = 8, height = 6)



```


```{r}
cumulative_time_series <- read_csv("../../data/cumulative_time_series.csv")
diffs_time_series <- read_csv("../../data/diffs_time_series.csv")

cumulative_time_series %>% 
  download_this(
    output_name = "cumulative_time_series",
    output_extension = ".csv",
    button_label = "Kumulativer Datensatz (Download)",
    button_type = "default",
    has_icon = TRUE,
    icon = "fa fa-save"
  )

diffs_time_series %>% 
  download_this(
    output_name = "diffs_time_series",
    output_extension = ".csv",
    button_label = "Tägliche Neu-Impfungen Datensatz (Download)",
    button_type = "default",
    has_icon = TRUE,
    icon = "fa fa-save"
  )
```



</center>

