---
title: "Impfdosen verabreicht über Zeit"
output: 
  html_document:
    theme: yeti
---

## {.tabset .tabset-pills}

Die folgenden Graphen zeigen kumulative Zahlen.

```{r, setup, include=FALSE}
# library(vaccc19de)
library(tidyverse)
library(highcharter)


knitr::opts_chunk$set(echo = F, message = F, warning = F)

rki_dat <- readRDS("../../data/rki_dat.RDS") %>% 
  mutate(notes = ifelse(is.na(notes), "--", notes))

source("../../R/utils.R")


latest_dat <- rki_dat %>% 
  dplyr::filter(day==max(day))


hc_vaccines_per_100 <- function(dat, max_size) {

  
  hc <- dat %>% 
    hchart("line", hcaes(day, prozent_geimpft),
        tooltip = list(
        name = "Impfdosen pro 100 Einwohner",
        pointFormat = "<b>{point.bundesland}</b><br><b>Impfdosen pro 100 Einwohner
:</b> {point.prozent_geimpft_label}<br><br><b>Anzahl der Impfungen:</b> {point.impfungen_kumulativ_label}<br><br><b>Anmerkung:</b> {point.notes}")) %>%
    # Axis
    hc_yAxis(
      title = list(text = "Impfdosen pro 100 Einwohner")
    ) %>% 
    hc_xAxis(
      title = list(text = "Datum (täglich)")
      )  %>% 
    hc_exporting(
        enabled = TRUE
      )  %>% 
    hc_title(
      text = unique(dat$bundesland),
      verticalAlign = "top",
      align = "center"
    ) %>% 
    hc_credits(
      enabled = TRUE, text = "<br>Quelle: Robert Koch-Institut.",
      href = "https://www.rki.de/DE/Content/InfAZ/N/Neuartiges_Coronavirus/Daten/Impfquoten-Tab.html",
      style = list(fontSize = "8px")
    )%>%
    hc_colors(colors =  unique(dat$colors)
    )  %>% 
    hc_yAxis(max = max_size)  %>%
    highcharter::hc_add_theme(highcharter::hc_theme_smpl())  
  return(hc)
}

hc_daily_stats <- function(dat) {

  
  hc <- dat %>% 
    hchart("line", hcaes(day, impfungen_neu),
        tooltip = list(
        name = "Anzahl verabreichter Impfungen",
        pointFormat = "<b>{point.bundesland}</b><br><b>Anzahl verabreichter Impfungen
:</b> {point.impfungen_neu_label}<br><br><b>Anmerkung:</b> {point.notes}")) %>%
    # Axis
    hc_yAxis(
      title = list(text = "Impfungen pro Tag")
    ) %>% 
    hc_xAxis(
      title = list(text = "Datum (täglich)")
      )  %>% 
    hc_exporting(
        enabled = TRUE
      )  %>% 
    hc_title(
      text = unique(dat$bundesland),
      verticalAlign = "top",
      align = "center"
    ) %>% 
    hc_credits(
      enabled = TRUE, text = "<br>Quelle: Robert Koch-Institut.",
      href = "https://www.rki.de/DE/Content/InfAZ/N/Neuartiges_Coronavirus/Daten/Impfquoten-Tab.html",
      style = list(fontSize = "8px")
    )%>%
    hc_colors(colors =  unique(dat$colors)
    )  %>% 
    hc_yAxis(min = 0)  %>%
    highcharter::hc_add_theme(highcharter::hc_theme_smpl())  
  return(hc)
}


max_size <- rki_dat %>% 
  pull(prozent_geimpft) %>% 
  max(na.rm = T)

# max_size <- nice_ceiling(max_size)

max_size <- max_size + max_size*0.05


# max_size 


diffs <- read_csv("../../data/diffs_time_series.csv") %>%
  mutate(day = lubridate::as_date(ts_datenstand) - 1) %>% 
  mutate(notes = ifelse(stringi::stri_startswith_fixed(notes, "("),
                        str_remove(notes, "\\("),
                        notes),
         notes = ifelse(stringi::stri_endswith_fixed(notes, ")") ,
                        str_sub(notes, 1, str_length(notes)-1),
                        notes),
         notes = ifelse(!stringi::stri_endswith_fixed(notes, "\\.") ,
                        paste0(notes, "."),
                        notes)) %>% 
  mutate(notes = ifelse(is.na(notes), "--", notes))
```


### Kombiniert

Um die Anzeige einzelner Linien ein- oder auszuschalten einfach auf die entsprechende Linie in der Legende klicken.

```{r}
custom_dashes <- c("longdash", rep("Solid", 16))
custom_lines <- c(4, rep(2, 16))


combined_plot <- rki_dat %>% 
  mutate(bundesland = fct_relevel(bundesland, "Deutschland")) %>%
  mutate(color = fct_reorder(colors, as.numeric(bundesland))) 


combined_plot %>% 
    hchart("line", hcaes(day, prozent_geimpft, 
                         group = bundesland),
           dashStyle = custom_dashes,
           lineWidth = custom_lines,
        tooltip = list(
        name = "Impfdosen pro 100 Einwohner",
        pointFormat = "<b>{point.bundesland}</b><br><b>Impfdosen pro 100 Einwohner
:</b> {point.prozent_geimpft_label}<br><br><b>Anzahl der Impfungen:</b> {point.impfungen_kumulativ_label}<br><br><b>Anmerkung:</b> {point.notes}")) %>%
    # Axis
    hc_yAxis(
      title = list(text = "Impfdosen pro 100 Einwohner")
    ) %>% 
    hc_xAxis(
      title = list(text = "Datum (täglich)")
      )  %>% 
    hc_exporting(
        enabled = TRUE
      )  %>% 
    # hc_title(
    #   text = unique(dat$bundesland),
    #   verticalAlign = "top",
    #   align = "center"
    # ) %>% 
    hc_credits(
      enabled = TRUE, text = "<br>Quelle: Robert Koch-Institut.",
      href = "https://www.rki.de/DE/Content/InfAZ/N/Neuartiges_Coronavirus/Daten/Impfquoten-Tab.html",
      style = list(fontSize = "8px")
    ) %>% 
    hc_colors(colors =  combined_plot$color %>% levels)  %>%
    highcharter::hc_add_theme(highcharter::hc_theme_smpl())

```

### Einzelne Panels

```{r}

rki_dat %>% 
  mutate(bundesland = fct_relevel(bundesland, "Deutschland")) %>% 
  group_split(bundesland) %>% 
  map(~hc_vaccines_per_100(.x, max_size)) %>% 
  hw_grid(ncol = 3)


```


## Tägliche Anzahl an verabreichten Impfungen {.tabset .tabset-pills}

Die folgenden Grafiken zeigen die Anzahl der täglich durchgeführten Impfungen.



```{r}
bundesland_colors <- c(colorspace::qualitative_hcl(16, palette = "Dark 3", rev = T), "#000000")



## create German total data
de_dat_diffs <- diffs %>%
  group_by(day) %>%
  summarise(impfungen_neu = sum(impfungen_neu, na.rm = T)) %>%
  mutate(bundesland = "Deutschland") %>% 
  ungroup()


 diffs <- diffs %>% 
  bind_rows(de_dat_diffs)
 
 first_dat <- rki_dat %>% 
  filter(ts_datenstand == min(ts_datenstand, na.rm = T)) %>%
  select(bundesland, impfungen_kumulativ)

##combine color dat with rki_dat
diffs_dat <- diffs %>% 
  bind_rows(de_dat_diffs) %>%
  distinct(bundesland) %>%
  mutate(colors = bundesland_colors) %>%
  right_join(diffs)  %>% 
  left_join(first_dat) %>% 
  mutate(impfungen_neu = case_when(
    ts_datenstand == min(ts_datenstand, na.rm = T) ~ impfungen_kumulativ,
    is.na(impfungen_neu) ~ 0, 
    T ~ impfungen_neu))%>%
  mutate(impfungen_neu_label = scales::label_number()(impfungen_neu) %>% str_remove_all("\\.0"))  %>% 
  mutate(notes = ifelse(is.na(notes), "--", notes))%>% 
  mutate(bundesland = fct_relevel(bundesland, "Deutschland"))



```


### Einzelne Panels


```{r}



 # %>% 
 #  group_by(iso_code, continent, location) %>% 
 #  mutate(
 #    new_deaths_7day_rollmean = RcppRoll::roll_meanr(new_deaths, n = 7),
 #    new_deaths_7day_rollmean = ifelse(is.na(new_deaths_7day_rollmean), 0, new_deaths_7day_rollmean),
 #    new_deaths_7day_rollmean = round(new_deaths_7day_rollmean)
 #    ) %>% 
 #  ungroup()

# diffs_dat

diffs_dat %>% 
  group_split(bundesland) %>% 
  map(~hc_daily_stats(.x)) %>% 
  hw_grid(ncol = 3) 
```

